臺灣高等法院刑事判決
111年度上易字第419號
上  訴  人  
即  被  告  丁祖培



上列上訴人即被告因侵占等案件，不服臺灣臺北地方法院110年
度審易字第1595號，中華民國111年1月6日第一審判決（起訴案
號：臺灣臺北地方檢察署110年度調偵字第557號），提起上訴，
本院判決如下：
    主  文
上訴駁回。
    事實及理由
一、按民國110年6月16日修正公布、同月18日施行之刑事訴訟法
    第348條規定「（第1項）上訴得對於判決之一部為之。（第
    2項）對於判決之一部上訴者，其有關係之部分，視為亦已
    上訴。但有關係之部分為無罪、免訴或不受理者，不在此限
    。(第3項）上訴得明示僅就判決之刑、沒收或保安處分一部
    為之」。本案係於上開規定修正施行後之111年3月18日繫屬
    本院，有本院收文戳章在卷可稽（見本院卷第3頁），是本
    案上訴之效力及範圍，即應依現行刑事訴訟法第348條之規
    定判斷。又本件僅被告丁祖培針對原審之量刑提起上訴（見
    本院卷第80頁、第106頁），故本院以經原審認定之事實及
    論罪為基礎，僅就原審量刑部分進行審理，合先敘明。
二、原審認定之事實：
　　被告為告訴人科大電腦股份有限公司（址設臺北市○○區○○路
    0段00巷0號1樓，與下述華克電腦股份有限公司合稱為「科
    大公司」）暨其關係企業華克電腦股份有限公司（址設臺北
    市○○區○○路0段00巷0號3樓）之業務員兼產品經理，負責從
    事商品銷售、開發客源及收受貨款等工作，為從事業務之人
    ，竟分別為下列行為：
  ㈠被告於105年11月至106年9月間，意圖為自己不法之所有，基
    於業務侵占及行使業務登載不實文書之犯意，明知如附表一
    編號3至6、8至11、13至22、24至36、38、40至49、51至75
    「訂購單上之客戶名稱」欄所示之客戶並未向告訴人科大公
    司訂貨，竟接續於如附表一前開編號「訂購單日期」欄所示
    之日期，不實填載如附表一前開編號之訂購單，以示前開訂
    購單上所載明之客戶確有向告訴人科大公司訂貨之意，再持
    向告訴人科大公司倉管人員行使而取得如附表一前開編號訂
    購單上所載之商品，出售予如附表一前開編號「實際買受人
    」欄所示之客戶，復未將出售如附表一前開編號訂購單商品
    所取得之貨款、出售如附表一編號1、2、7、12、23、37、3
    9及50所示商品所取得之貨款總計新臺幣（下同）283萬6800
    元繳回告訴人科大公司而侵占入己，足生損害於告訴人科大
    公司。
　㈡被告意圖為自己不法之所有，基於業務侵占之接續犯意，先
    於108年6月間某日，將告訴人科大公司門市展示之Acer廠牌
    筆記型電腦（型號：A515-53G-53YL、序號：NXH84TZ000000
    000CD6600）1台（下稱本案電腦）侵占入己，再以2萬元之
    價格出售予財團法人基隆市野鳥協會，復未將其於如附表二
    所示收款日期，向客戶收取如附表二所示總計31萬1100元之
    筆記型電腦貨款繳回告訴人科大公司，而侵占入己。
  ㈢被告明知前開本案電腦遭其侵占變賣而未遺失，為避免告訴
    人科大公司發覺其侵占本案電腦，竟基於未指定犯人向該管
    公務員誣告之犯意，於108年7月30日向臺北市政府警察局中
    正第一分局忠孝東路派出所員警謊報：本案電腦於108年7月
    23日中午12時許，在臺北市○○區○○路0段00巷0號1樓（告訴
    人科大公司銷售門市）遺失，據此誣告不特定人涉犯竊盜或
    侵占遺失物罪嫌。
三、原審之論罪：
　㈠事實㈠部分：
　⒈核被告此部分所為，係犯刑法第216條、第215條之行使業務
    登載不實文書罪及同法第336條第2項之業務侵占罪。
　⒉被告填製不實之訂購單後復持以行使，其登載業務不實文書
    之低度行為為行使之高度行為所吸收，不另論罪。
　⒊被告於105年11月至106年9月間，多次填載不實訂購單，交付
    告訴人科大公司倉管人員而取得訂購單上所載之商品，並藉
    此侵占出售前開商品所取得之貨款，係於尚稱密切接近之時
    、地實施，侵害同一人法益，各行為獨立性極為薄弱，依一
    般社會健全觀念，在時間差距上，難以強行分開，在刑法評
    價上，以視為數個舉動接續施行，合為包括一行為予以評價
    ，較為合理，係接續犯，而應論以包括一罪。
　⒋被告為遂行其業務侵占犯行，乃實施行使業務登載不實文書
    之犯行，所為行使業務登載不實文書、業務侵占犯行，應具
    方法、目的之關聯性，且係基於單一犯罪目的為之，依社會
    通念得認具行為局部之同一性，法律評價應視為一行為，則
    被告以一行為同時觸犯行使業務登載不實文書罪及業務侵占
    罪，為想像競合犯，應依刑法第55條之規定，從一重之業務
    侵占罪處斷。起訴書論罪意旨認被告所犯前開業務上文書登
    載不實罪及業務侵占罪之犯意個別，行為互異，應予分論併
    罰，尚有誤會。
　㈡事實㈡部分：
　⒈核被告此部分所為，係犯刑法第336條第2項之業務侵占罪。
　⒉被告於106年6月至同年7月間，除侵占告訴人科大公司門市展
    示之本案電腦外，復多次侵占向客戶收取之貨款，同屬接續
    犯，僅論以一罪。起訴書論罪意旨認被告此部分所為，與被
    告如事實㈠部分所為業務侵占犯行有接續犯之一罪關係，惟
    被告此部分所為業務侵占犯行，均係於108年6月至7月間所
    為，與被告如事實㈠部分所示業務侵占犯行發生之105年11月
    至106年9月期間，相距有1年8月，在時間差距上可明顯區隔
    ，實難認屬接續犯，當予分論併罰。　　
　㈢事實㈢部分：
　⒈核被告此部分所為，係犯刑法第171條第1項之未指定犯人誣
    告罪。
　⒉被告於偵訊、原審準備程序及審理中均對其所為誣告犯行自
    白，應依刑法第172條規定減輕其刑。　
　㈣被告所犯上開3罪（業務侵占罪2罪、未指定犯人誣告罪1罪）
    間，犯意各別，行為互殊，應予分論併罰。
四、被告上訴意旨略以：被告坦承犯行，也想與告訴人科大公司
    和解，請求從輕量刑，給予緩刑，讓被告可以趕快去工作還
    錢等語。
五、上訴駁回之理由：
　㈠按量刑之輕重，係屬事實審法院得依職權自由裁量之事項，
    苟已斟酌刑法第57條各款所列情狀，而未逾越法定刑度，不
    得遽指為違法（最高法院72年台上字第6696號判例意旨參照
    ）。且法院對於被告為刑罰裁量時，必須以行為人之罪責為
    依據，而選擇與罪責程度相當之刑罰種類，並確定與罪責程
    度相稱之刑度。縱使基於目的性之考量，認定有犯罪預防之
    必要，而必須加重裁量時，亦僅得在罪責相當性之範圍內加
    重，不宜單純為強調刑罰之威嚇功能，而從重超越罪責程度
    為裁判，務求「罪刑相當」。且在同一犯罪事實與情節，如
    別無其他加重或減輕之原因，下級審量定之刑，亦無過重或
    失輕之不當情形，則上級審法院對下級審法院之職權行使，
    原則上應予尊重（最高法院85年度台上字第2446號判決意旨
    參照）。
　㈡原審以被告罪證明確，就所犯未指定犯人誣告罪部分依法減
    刑後，審酌被告為告訴人科大公司員工，竟未能謹守分際，
    為貪圖金錢，不實登載訂購單並將業務上持有之款項及物品
    侵吞入己，違背忠誠義務及職業道德，復為掩飾其侵占物品
    犯行而向警察機關謊報遺失，使他人有遭受刑事偵查、處分
    之危險，浪費司法資源，行為實有不該；另其雖與告訴人科
    大公司就賠償金額認知有差距而未能調解成立，惟其就事實
    ㈠侵占告訴人科大公司283萬6800元款項部分，已於偵查開始
    前即已賠付總計182萬6609元（其中100萬元以支票給付、82
    萬6609元為107年1月至108年7月之薪資扣款），告訴人科大
    公司此部分所受損失已有減輕，兼衡被告之素行、犯罪動機
    、目的、手段、情節，暨其智識程度、現職收入、無需扶養
    人口之家庭經濟生活狀況等一切情狀，就被告所為犯行分別
    量處有期徒刑9月、7月、拘役30日，拘役部分如易科罰金，
    以1000元折算1日，有期徒刑部分則定應執行有期徒刑10月
    ，已詳予斟酌刑法第57條各款所列情形，且具體說明量刑之
    理由，核無逾越法定刑度，或濫用自由裁量權限之違法或不
    當之情事。而被告迄至本院言詞辯論終結之日止，均未與告
    訴人科大公司達成和解，且依告訴人科大公司代理人所陳，
    被告之前依據告證2切結書還款（見臺灣臺北地方檢察署109
    年度他字第12675號卷第173頁至第181頁），但自108年7月
    起就沒有履行該切結書之條件（見本院卷第81頁、第113頁
    ），實難認被告確有和解、還款之意，則在情事未有變更之
    情形下，尚難以被告空言表示想與告訴人科大公司和解之詞
    ，逕認原審之量刑有何違法或不當之處。
　㈢被告前未曾因故意犯罪受有期徒刑以上刑之宣告，固有本院
    被告前案紀錄表可稽（見本院卷第55頁），惟被告自105年1
    1月起至108年7月間接續、多次為本案行使業務登載不實文
    書及業務侵占犯行，甚於107年2月6日簽立上開切結書後仍
    有再犯，顯見未有悔悟之心，亦非因一時失慮始罹刑典，於
    108年7月起更未履行切結書之還款條件，業如前述，犯後態
    度非佳，自難認其刑以暫不執行為適當，即無從併予為緩刑
    之宣告。
六、綜上，被告所執前詞提起上訴，俱無理由，應予駁回。
據上論斷，應依刑事訴訟法第368條，判決如主文。
本案經檢察官高文政提起公訴，檢察官侯名皇到庭執行職務。
中　　華　　民　　國　　111 　年　　6 　　月　　22　　日
                  刑事第四庭  審判長法　官  陳筱珮
                                    法　官  吳元曜
                                    法　官  羅郁婷
以上正本證明與原本無異。
不得上訴。
                                    書記官  蔡易霖
中　　華　　民　　國　　111 　年　　6 　　月　　22　　日
附錄：本案論罪科刑法條全文
中華民國刑法第171條
未指定犯人，而向該管公務員誣告犯罪者，處1年以下有期徒刑
、拘役或9千元以下罰金。
未指定犯人，而偽造、變造犯罪證據，或使用偽造、變造之犯罪
證據，致開始刑事訴訟程序者，亦同。
中華民國刑法第215條
從事業務之人，明知為不實之事項，而登載於其業務上作成之文
書，足以生損害於公眾或他人者，處3年以下有期徒刑、拘役或1
萬5千元以下罰金。
中華民國刑法第216條
（行使偽造變造或登載不實之文書罪）
行使第210條至第215條之文書者，依偽造、變造文書或登載不實
事項或使登載不實事項之規定處斷。
中華民國刑法第336條
對於公務上或因公益所持有之物，犯前條第1項之罪者，處1年以
上7年以下有期徒刑，得併科15萬元以下罰金。
對於業務上所持有之物，犯前條第1項之罪者，處6月以上5年以
下有期徒刑，得併科9萬元以下罰金。
前二項之未遂犯罰之。
附表一
編號 訂購單日期 （編號） 訂購單上之客戶名稱 商品（型號）、數量（未註明者數量均為1） 金額 （新臺幣） 實際買受人 1 105年11月4 日 （Z0000000000） 弘詮電腦企業有限公司 NB-ASUS-UX501VW-0062A6700HQ NB-ASUS-X751SJ-0021AN3700 5萬7500元 與訂購單之記載相符 2 105年11月30日 （Z0000000000） 弘詮電腦企業有限公司 NB-ASUS-UX390UA-0101B7200U 3萬6000元 與訂購單之記載相符 3 106年1月18日 （Z0000000000） 弘詮電腦企業有限公司 NB-ASUS-GL552VW-0061A6700HQ 3萬1800元 紐頓電子有限公司 4 106年1月19日 （Z0000000000） 弘詮電腦企業有限公司 NB-ASUS-UX501VW-0052A6700HQ 4萬元 紐頓電子有限公司 5 106年1月22日 （Z0000000000） 三儀電子有限公司 NB-ASUS-T303UA-0133G6500U 4萬4000元 皇達科技有限公司 6 106年1月31日 （Z0000000000） 弘詮電腦企業有限公司 NB-ASUS-X550VX-0053J6300HQ RAM-NB-KT-4GB-D4-2133 2萬4600元 安群科技股份有限公司 7 106年2 月1 日 （Z0000000000） 弘詮電腦企業有限公司 NB-ASUS-UX410UQ-0051A7200U 2萬7000元 與訂購單之記載相符 8 106年2 月1 日 （Z0000000000） 弘詮電腦企業有限公司 NB-ASUS-UX501VW-0062A6700HQ 4萬2000元 歆宇科技股份有限公司 9 106年2 月2 日 （Z0000000000） 弘詮電腦企業有限公司 NB-ASUS-UX310UQ-0101A6200U（數量：2） 5萬600元 虹優科技股份有限公司 10 106年2 月5 日 （Z0000000000） 弘詮電腦企業有限公司 NB-ASUS-UX310UQ-0071A6500U 3萬3200元 虹優科技股份有限公司 11 106年2 月6 日 （Z0000000000） 三儀電子有限公司 NB-ASUS-UX310UQ-0071A6500U 3萬3200元 虹優科技股份有限公司 12 106年2 月6 日 （Z0000000000） 弘詮電腦企業有限公司 NB-ASUS-UX410UQ-0051A7200U HD(2.5") HGST-500G(7200RPM) 2萬8500元 與訂購單之記載相符 13 106年2 月10日 （Z0000000000） 三儀電子有限公司 NB-ASUS-UX330UA-0161A7200U 3萬1300元 紐頓電子有限公司 14 106年2 月13日 （Z0000000000） 弘詮電腦企業有限公司 NB-ASUS-UX410UQ-0091A7500U 3萬1900元 虹優科技股份有限公司 15 106年2 月14日 （Z0000000000） 弘詮電腦企業有限公司 NB-ASUS-UX410UQ-0091A7500U 3萬1900元 虹優科技股份有限公司 16 106年2 月15日 （Z0000000000） 弘詮電腦企業有限公司 NB-ASUS-UX501VW-0052A6700HQ 4萬100元 虹優科技股份有限公司 17 106年2 月15日 （Z0000000000） 弘詮電腦企業有限公司 NB-ASUS-UX410UQ-0051A7200U 2萬7000元 榮鑫電腦有限公司 18 106年2 月16日 （Z0000000000） 弘詮電腦企業有限公司 NB-ASUS-UX410UQ-0051A7200U 2萬7000元 喬義科技有限公司 19 106年2 月18日 （Z0000000000） 弘詮電腦企業有限公司 NB-ASUS-GL552VW-0061A6700HQ 3萬1900元 紐頓電子有限公司 20 106年2 月18日 （Z0000000000） 三儀電子有限公司 NB-ASUS-UX410UQ-0091A7500U 3萬2200元 喬義科技有限公司 21 106年2 月24日 （Z0000000000） 弘詮電腦企業有限公司 NB-ASUS-UX501VW-0052A6700HQ 4萬100元 虹優科技股份有限公司 22 106年3 月1 日 （Z0000000000） 弘詮電腦企業有限公司 NB-ASUS-UX310UQ-0071A6500U 3萬2500元 紐頓電子有限公司 23 106年3 月1 日 （Z0000000000） 弘詮電腦企業有限公司 NB-ASUS-UX410UQ-0051A7200U RAM-NB-KT-8GB-D4-2133 2萬8600元 與訂購單之記載相符 24 106年3 月3 日 （Z0000000000） 弘詮電腦企業有限公司 NB-ASUS-UX310UQ-0071A6500U 3萬2500元 紐頓電子有限公司 25 106年3 月3 日 （Z0000000000） 弘詮電腦企業有限公司 NB-ASUS-UX410UQ-0091A7500U 3萬2000元 喬義科技有限公司 26 106年3 月6 日 （Z0000000000） 弘詮電腦企業有限公司 NB-ASUS-UX390UA-0141C7200U 3萬9000元 崎昌資訊股份有限公司 27 106年3 月7 日 （Z0000000000） 弘詮電腦企業有限公司 NB-ASUS-UX310UQ-0071A6500U 3萬2500元 紐頓電子有限公司 28 106年3 月11日 （Z0000000000） 弘詮電腦企業有限公司 NB-ASUS-UX410UQ-0091A7500U 3萬2500元 優你視科技股份有限公司 29 106年3 月16日 （Z0000000000） 弘詮電腦企業有限公司 NB-ASUS-UX310UQ-0071A6500U 3萬2500元 紐頓電子有限公司 30 106年3 月19日 （Z0000000000） 弘詮電腦企業有限公司 NB-ASUS-UX390UA-0171A7200U 3萬5700元 虹優科技股份有限公司 31 106年3 月20日 （Z0000000000） 弘詮電腦企業有限公司 NB-ASUS-UX310UQ-0071A6500U （數量：2） 6萬5200元 赫利科技有限公司 32 106年3 月22日 （Z0000000000） 弘詮電腦企業有限公司 NB-ASUS-UX310UQ-0071A6500U NB-ASUS-UX510UX-0081A7500U 6萬6000元 赫利科技有限公司 33 106年3 月25日 （Z0000000000） 弘詮電腦企業有限公司 NB-ASUS-UX330UA-0151A7500U 3萬3400元 赫利科技有限公司 34 106年3 月27日 （Z0000000000） 弘詮電腦企業有限公司 NB-ASUS-UX390UA-0181A7500U 4萬9400元 赫利科技有限公司 35 106年3 月31日 （Z0000000000） 弘詮電腦企業有限公司 NB-ASUS-UX390UA-0121A7500U 4萬2800元 喬義科技有限公司 36 106年4 月4 日 （Z0000000000） 弘詮電腦企業有限公司 NB-ASUS-UX330CA-0051C7Y30 2萬5000元 路達資訊有限公司 37 106年4 月5 日 （Z0000000000） 弘詮電腦企業有限公司 NB-ASUS-UX330UA-0151A7500U 3萬3700元 與訂購單之記載相符 38 106年4 月13日 （Z0000000000） 弘詮電腦企業有限公司 NB-ASUS-UX501VW-0062A6700HQ 3萬9300元 申弘科技有限公司 39 106年4 月19日 （Z0000000000） 弘詮電腦企業有限公司 NB-ASUS-UX410UQ-0091A7500U 3萬2000元 不詳 40 106年4月25日 （Z0000000000） 弘詮電腦企業有限公司 NB-ASUS-UX410UQ-0091A7500U （數量：4） 12萬8000元 紐頓電子有限公司 41 106年5月2日 （Z0000000000） 弘詮電腦企業有限公司 NB-ASUS-X556UR-0131C6198DU （數量：2） 3萬7800元 僑巨資訊企業有限公司 42 106年5月3日 （Z0000000000） 弘詮電腦企業有限公司 NB-ASUS-UX330UA-0151A7500U 3萬3500元 虹優科技股份有限公司 43 106年5月13日 （Z0000000000） 弘詮電腦企業有限公司 NB-ASUS-UX430UQ-0021A7500U 3萬5900元 赫利科技有限公司 44 106年5月18日 （Z0000000000） 弘詮電腦企業有限公司 NB-ASUS-UX501VW-0062A6700HQ 3萬8900元 赫利科技有限公司 45 106年5月19日 （Z0000000000） 弘詮電腦企業有限公司 NB-ASUS-GL552VW-0061A6700HQ 3萬900元 赫利科技有限公司 46 106年5月31日 （Z0000000000） 弘詮電腦企業有限公司 NB-ASUS-UX430UQ-0021A7500U 3萬5900元 赫利科技有限公司 47 106年6月5日 （Z0000000000） 弘詮電腦企業有限公司 NB-ACER-VN7-593G-76N4 4萬5900元 赫利科技有限公司 48 106年6月11日 （Z0000000000） 弘詮電腦企業有限公司 NB-ACER-SF713-51-M707 3萬2000元 虹優科技股份有限公司 49 106年6月13日 （Z0000000000） 弘詮電腦企業有限公司 NB-ASUS-UX490UA-0101A7500U 5萬500元 赫利科技有限公司 50 106年7月7日 （Z0000000000） 弘詮電腦企業有限公司 NB-ASUS-UX501VW-0062A6700HQ 3萬9000元 不詳 51 106年7月12日 （Z0000000000） 弘詮電腦企業有限公司 NB-ACER-SF000-00-00J1 2萬3000元 紐頓電子有限公司 52 106年7月14日 （Z0000000000） 弘詮電腦企業有限公司 NB-ASUS-UX310UQ-0071A6500U 3萬元 赫利科技有限公司 53 106年7月18日 （Z0000000000） 弘詮電腦企業有限公司 NB-ASUS-UX330UA-0151A7500U 3萬1500元 赫利科技有限公司 54 106年7月20日 （Z0000000000） 弘詮電腦企業有限公司 NB-ASUS-UX310UQ-0071A6500U 3萬元 赫利科技有限公司 55 106年7月26日 （Z0000000000） 弘詮電腦企業有限公司 NB-ASUS-UX430UQ-0021A7500U 3萬5700元 赫利科技有限公司 56 106年8月3日 （Z0000000000） 弘詮電腦企業有限公司 NB-ASUS-K556UQ-0231C7200U RAM-NB-MI-8G-D4-2400 2萬4200元 赫利科技有限公司 57 106年8月3日 （Z0000000000） 弘詮電腦企業有限公司 NB-ASUS-UX430UQ-0092C7200U （數量：2） 6萬2400元 赫利科技有限公司 58 106年8月4日 （Z0000000000） 弘詮電腦企業有限公司 NB-ASUS-X550VX-0293J7700HQ 2萬8500元 赫利科技有限公司 59 106年8月4日 （Z0000000000） 弘詮電腦企業有限公司 NB-ASUS-K556UQ-0243G7200U 2萬2700元 紐頓電子有限公司 60 106年8月4日 （Z0000000000） 弘詮電腦企業有限公司 NB-ASUS-UX303UB-0161C6500U 2萬8600元 赫利科技有限公司 61 106年8月8日 （Z0000000000） 弘詮電腦企業有限公司 NB-ASUS-UX430UQ-0041A7200U 3萬1300元 赫利科技有限公司 62 106年8月11日 （Z0000000000） 弘詮電腦企業有限公司 NB-ASUS-UX550VE-0021A7700HQ 5萬1500元 紐頓電子有限公司 63 106年8月15日 （Z0000000000） 弘詮電腦企業有限公司 NB-ASUS-UX550VE-0021A7700HQ 5萬1300元 一耀科技有限公司 64 106年8月22日 （Z0000000000） 弘詮電腦企業有限公司 NB-ASUS-T303UA-0053G6200U 2萬9200元 訊佳科技股份有限公司 65 106年8月22日 （Z0000000000） 弘詮電腦企業有限公司 NB-ASUS-UX430UQ-0092C7200U 3萬1700元 訊佳科技股份有限公司 66 106年8月23日 （Z0000000000） 弘詮電腦企業有限公司 NB-ASUS-UX410UQ-0091A7500U 3萬800元 赫利科技有限公司 67 106年8月24日 （Z0000000000） 弘詮電腦企業有限公司 NB-ASUS-UX430UQ-0052B7500U NB-ASUS-UX430UN-0071A7500U 7萬1400元 赫利科技有限公司 68 106年9月2日 （Z0000000000） 弘詮電腦企業有限公司 NB-ASUS-GL702VM-0091C7700HQ 5萬900元 一耀科技有限公司 69 106年9月10日 （Z0000000000） 弘詮電腦企業有限公司 NB-ASUS-S510UQ-0091A7200U 2萬5500元 赫利科技有限公司 70 106年9月15日 （Z0000000000） 弘詮電腦企業有限公司 NB-ASUS-X556UR-0021B6200U （數量：2） 3萬6600元 赫利科技有限公司 71 106年9月16日 （Z0000000000） 弘詮電腦企業有限公司 NB-ASUS-UX430UQ-0092C7200U 3萬300元 赫利科技有限公司 72 106年9月19日 （Z0000000000） 弘詮電腦企業有限公司 NB-ASUS-X405UQ-0113B7200U 2萬3900元 赫利科技有限公司 73 106年9月21日 （Z0000000000） 弘詮電腦企業有限公司 NB-ASUS-UX330UA-0151A7500U 3萬1100元 赫利科技有限公司 74 106年9月24日 （Z0000000000） 弘詮電腦企業有限公司 NB-ASUS-UX501VW-0062A6700HQ 3萬9000元 赫利科技有限公司 75 106年9月26日 （Z0000000000） 弘詮電腦企業有限公司 NB-ASUS-UX550VE-0021A7700HQ 5萬1000元 赫利科技有限公司 A.侵占金額總計：283萬6800元 B.賠償金額總計：182萬6609元 (1)100萬元（支票） (2)82萬6609元（扣薪） C.未償金額總計：101萬0191元（計算式：A金額-B金額＝C金額）      
附表二
編號 訂購單編號 收款日期 金額（新臺幣） 1 Z0000000000 Z0000000000 Z0000000000 108年7月3日 3萬2900元 2萬5600元 2萬2100元 （以上共計8萬600元） 2 Z0000000000 108年7月8日 2萬8000元 3 Z0000000000 108年7月9日 5萬1700元 4 Z0000000000 108年7月12日 4萬900元 5 Z0000000000 108年7月17日 2萬5600元 6 Z0000000000 108年7月19日 3萬2900元 7 Z0000000000 108年7月19日 2萬7400元 8 Z0000000000 108年7月19日 2萬4000元 總計                            31萬1100元